臺灣臺北地方法院刑事判決　　　　　　　　　　　　九十二年度交易字第七三０號
　　公　訴　人　臺灣臺北地方法院檢察署檢察官
　　被　　　告　甲○○
右列被告因業務過失傷害案件，經檢察官提起公訴（九十二年度偵字第二０二八七號
），本院判決如左：
    主  文
甲○○從事業務之人，因業務上之過失傷害人，處有期徒刑貳月，如易科罰金，以參
佰元折算壹日。
    事  實
一、甲○○係營業用小客車司機，以駕駛營業用小客車搭載乘客為業，係從事駕駛業
    務之人，於民國九十二年五月二十三日中午十二時四十分許，駕駛車號3E-652號
    營業用小客車，沿臺北市○○○路（起訴書誤載為長安西路，應予更正）第二車
    道由東往西方向行駛，途經長安東路與中山北路交岔路口，欲左轉彎中山北路往
    南方向行駛時，本應注意汽車行駛至四車道以上或同向二車道道路交岔路口，欲
    左轉彎時，應距交岔路口三○公尺前換入內側車道或左轉車道，並應注意車前狀
    況，隨時採取必要之安全措施，且依當時為日間自然光線之晴天，柏油路面乾燥
    無缺陷，亦無障礙物，視距良好等情形，並無不能注意之情事，竟疏未注意及此
    ，猶貿然自長安東路第二車道左轉中山北路行駛，適乙○○亦沿同車道左側騎乘
    車號BKZ-152號重型機車，因閃煞不及，其右前車身擦撞前開營業用小客車左側
    車身，致乙○○人車倒地，因而受有右手第三、四、五指挫傷合併第四指近位指
    骨骨折等傷害。嗣經乙○○報警，然未報明肇事者姓名，迨警員前往現場處理時
    ，甲○○在場並承認為肇事者而自首。
二、案經乙○○訴由臺北市政府警察局中山分局報請臺灣臺北地方法院檢察署檢察官
    偵查起訴。
    理  由
一、右揭事實，業據被告甲○○於警訊、偵查、本院調查及審理時坦承不諱（見偵查
    卷第一二至一三、二七至二九頁、本院九十三年四月八日準備程序筆錄、九十三
    年十月二十六日審判筆錄），核與告訴人乙○○於警訊及偵查中指訴情節相符（
    見偵查卷第四、二八頁），並有馬偕紀念醫院甲種診斷證明書、臺北市政府警察
    局交通警察大隊交通事故分析研判表、道路交通事故現場圖、臺北市政府警察局
    中山分局交通分隊道路交通事故補充資料表、談話紀錄表、調查報告表及現場相
    片等件附卷可稽（見偵查卷第五頁、本院卷第一二至一八、二０至二三頁）。
二、按汽車行駛至四車道以上或同向二車道道路交岔路口，欲左轉彎時，應距交岔路
    口三○公尺前換入內側車道或左轉車道。且汽車行駛時，駕駛人應注意車前狀況
    ，並隨時採取必要之安全措施，道路交通安全規則第一百零二條第一項第五款、
    第九十四條第三項分別定有明文。被告駕車自應注意上開規定，且依卷附道路交
    通事故調查報告表及現場照片所示（見本院卷第一七、一八、二三頁），事發地
    點係劃有四車道以上之臺北市○○○路與中山北路交岔路口，且當時為日間自然
    光線之晴天，道路狀況為柏油路面乾燥無缺陷，亦無障礙物，視距良好等情形以
    觀，並無任何足令其不能注意之情事，竟疏未注意左轉彎時，應距交岔路口三○
    公尺前換入內側車道或左轉車道，並注意車前狀況，隨時採取必要之安全措施，
    猶貿然自長安東路第二車道左轉中山北路行駛，致擦撞告訴人所騎乘之機車，則
    結果之發生，顯係被告可得避免或防止，其就本件交通事故之發生自有過失甚明
    。而其上開過失行為致生告訴人傷害之結果，被告之過失行為與告訴人之傷害間
    ，自有相當因果關係。本件事證明確，被告犯行洵堪認定。
三、被告係營業用小客車司機，以駕駛營業用小客車搭載乘客為業，係從事業務之人
    ，因駕駛業務上之過失致傷害告訴人，核其所為，係犯刑法第二百八十四條第二
    項前段之業務過失傷害罪。其肇事後，經告訴人報警，然未報明肇事者姓名，迨
    員警前往現場處理時，被告在場並承認為肇事者，有臺北市政府警察局交通警察
    大隊九十三年三月三十日北市警交大四字第０九三六一八七六０００號函附自首
    表在卷足憑（見本院卷第一九頁），係對於未發覺之犯罪，表示願接受裁判之意
    ，依同法第六十二條前段自首之規定，減輕其刑。爰審酌被告並無前科，素行良
    好，其過失之程度尚非重大，且犯後坦承犯行，態度良好，惟本件事故對告訴人
    之危害非輕，且告訴人對被告提起之侵權行為損害賠償訴訟，業經臺灣高等法院
    以九十三年度上易字第二五七號判命被告應賠償告訴人新臺幣二十萬八千六百八
    十元確定在案（見本院卷附之臺灣高等法院民事判決）等一切情狀，量處如主文
    所示之刑，並諭知易科罰金之折算標準。
據上論斷，應依刑事訴訟法第二百九十九條第一項前段，刑法第二百八十四條第二項
前段、第六十二條前段、第四十一條第一項前段，罰金罰鍰提高標準條例第一條前段
、第二條，判決如主文。
本案經檢察官黃紋綦到庭執行職務
中　　　華　　　民　　　國　　九十三　　年　　 十一 　　月　　 十二 　　日
                                        臺灣臺北地方法院刑事第八庭
                                            審判長法  官  陳德民
                                                  法  官  張筱琪
                                                  法  官  陳芃宇
右正本證明與原本無異
如不服本判決應於送達後十日內向本院提出上訴狀
                                                  書記官  周小玲
中　　　華　　　民　　　國　　九十三　　年　　 十一 　　月　　 十二 　　日
附錄本案論罪科刑法條全文
中華民國刑法第二百八十四條
(過失傷害罪)
因過失傷害人者，處六月以下有期徒刑、拘役或五百元以下罰金，致重傷者，處一年
以下有期徒刑、拘役或五百元以下罰金。
從事業務之人，因業務上之過失傷害人者，處一年以下有期徒刑、拘役或一千元以下
罰金，致重傷者，處三年以下有期徒刑、拘役或二千元以下罰金。
